【裁判字號】    99,消債清,59
【裁判日期】    990428
【裁判案由】    清算事件
【裁判全文】
臺灣板橋地方法院民事裁定            99年度消債清字第59號
聲  請  人  甲○○
代  理  人  黃正琪律師
上列聲請人因消費者債務清理事件，聲請清算，本院裁定如下：
    主  文
債務人甲○○自中華民國九十九年四月二十八日下午四時起開始
清算程式。
本件命由司法事務官進行清算程式。
    理  由
一、按法院開始清算程式之裁定，應載明其年、月、日、時，並
    即時發生效力。次按法院裁定開始更生或清算程式後，得命
    司法事務官進行更生或清算程式，必要時得選任律師、會計
    師或其他適當之自然人或法人為監督人或管理人，消費者債
    務清理條例（下稱消債條例）第83條第1項、第16條第1項定
    有明文。
二、本件聲請人主張：其因有不能清償情事，於民國95年間依「
    中華民國銀行公會會員辦理消費金融案件無擔保債務協商機
    制」，與最大債權金融機構萬泰商業銀行（下稱萬泰銀行）
    達成分期還款協議，同意自96年1 月起，分80期，零利率，
    每月償還新臺幣（下同）17,586元，惟上開協商金額實超過
    聲請人所能負擔之範圍，幸好有母親幫忙，而聲請人母親自
    96年8 月起即未再幫忙，聲請人復於96年11月生病無法工作
    至今，另聲請人之母親於98年4 月昏迷至今，一直住在安養
    中心，聲請人因無力還款而毀諾，實屬不可歸於己之事由致
    履行協商方案有重大困難，爰聲請清算等語。
三、經查，聲請人主張之上開事實，業據其提出財產及收入狀況
    說明書、債權人清冊、聲請人暨受扶養人之財政部臺灣省北
    區國稅局96至97年度綜合所得稅各類所得資料清單、全國財
    產稅總歸戶財產查詢清單、財團法人金融聯合徵信中心當事
    人綜合信用報告、勞工保險被保險人投保資料表、中華民國
    身心殘障手冊、臺北縣蘆洲鄉鎮市公所低收入證明書、戶籍
    謄本等件為證。雖聲請人於消債條例施行前，曾與各債權人
    就無擔保債權成立協商，約定自96年1 月起，分80期，按月
    償還17,586元，依各債權銀行債權金額比例清償各項債務，
    至全部清償為止，聲請人依約還款10期，於97年1 月報送毀
    諾等情，有萬泰銀行99年4月8日民事消債事件陳報狀在卷可
    稽。惟聲請人自96年11月生病無法工作至今，僅接受政府補
    助每月16,400元，母親又因生病住進安養中心，亦據聲請人
    陳報明確。聲請人居住於臺北縣，依內政部所公告98年度臺
    北縣低收入戶每人每月最低生活費用為10,792元，其上開收
    入於依協商履行後，顯已無法維持生活必要支出，則聲請人
    主張因有不可歸責於己之事由，致履行原協商條件有重大困
    難，應堪採信。此外，又查無聲請人有消債條例第6條第3項
    、第8條或第82條第2項所定駁回清算聲請之事由存在，則聲
    請人聲請清算，洵屬有據，爰裁定如主文。
中    華    民    國    99    年    4     月    28    日
                  民事第二庭法  官  連士綱
上為正本係照原本作成
本件不得抗告
本裁定已於99年4月28日下午4時公告。
中    華    民    國    99    年    4     月    28    日
                            書記官  吳俞玲

司法院資訊處製作；財團法人民間司法改革基金會備份。
